【裁判字號】    90,易,819
【裁判日期】    901226
【裁判案由】    傷害等
【裁判全文】
臺灣士林地方法院刑事判決                            九十年度易字第八一九號
    聲  請  人  臺灣士林地方法院檢察署檢察官
    被      告  甲○○
右列被告因傷害等案件，經檢察官聲請簡易判決處刑（九十年度偵字第六三三五號）
，本院認為不宜以簡易判決處刑（九十年簡字第一三九四號），改依通常程序審理，
本院判決如左：
    主  文
甲○○傷害人之身體，處有期徒刑參月，如易科罰金以參佰元折算壹日。
    事  實
一、甲○○於民國九十年六月九日凌晨，騎乘車牌號碼ＤＱＫ—３３７號機車外出，
    嗣同日凌晨二時二十分許行至臺北縣汐止市○○路○段時，因逆向行駛，適有員
    警乙○○在該處執行攔檢勤務，遂加以攔檢取締，詎甲○○因不服取締，而與乙
    ○○發生爭執，進而拉扯，甲○○即基於傷害及妨害公務之犯意，以徒手毆打乙
    ○○，而對於依法執行職務之公務員施以強暴，並因而致乙○○受有左側上肢及
    下肢擦傷之傷害。
二、案經被害人乙○○告訴由臺北縣警察局汐止分局報告臺灣士林地方法院檢察署檢
    察官偵查後聲請簡易判決處刑。
    理  由
一、訊據被告甲○○對於右開犯行坦承不諱，核與證人即被害人乙○○指訴事實，及
    證人即同乙○○在場執行勤務之員警傅國超、賀宗洋、林國棟等人證述情節相符
    ，堪認被告所為自白係屬真實。此外，並有長庚紀念醫院所出具之乙○○診斷證
    明書一紙、乙○○值勤時所著警員制服照片二幀附卷可按。綜上，被告犯行明確
    ，應予依法論科。
二、核被告所為，係犯刑法第二百七十七條第一項傷害罪及同法第一百三十五條第一
    項之對於公務員依法執行職務時施強暴罪。所犯上開二罪係以一行為觸犯數罪名
    ，為想像競合犯，應依刑法第五十五條規定，從一重之傷害罪處斷。爰審酌被告
    不知服從法令抗拒員警值勤盤檢已屬非是，竟仍起意傷害而對於值勤公務員施暴
    ，對於社會秩序危害非淺，而行為時年僅十八歲智慮未周及其品行、智識程度、
    生活狀況、目的、方法、被害人乙○○所受傷害程度並犯罪後坦承犯行之態度等
    一切情狀，量處如主文所示之刑，並諭知易科罰金之折算標準。
據上論斷，應依刑事訴訟法第四百五十二條、第二百九十九條第一項前段、刑法第二
百七十七條第一項、第一百三十五條第一項、第五十五條、第四十一條第一項前段、
罰金罰鍰提高標準條例第一條前段、第二條，判決如主文。
本案經檢察官林聰良到庭執行職務
中      華      民      國      九十      年      十二    月  二十六    日
                                      臺灣士林地方法院刑事第一庭
                                          法  官 蕭  錫  証
右正本證明與原本無異。
如不服本判決，應於判決送達後十日內，向本院提出上訴狀。
                                          書記官  范  淑  芬
中      華      民      國      九十      年      十二    月   三十一   日
附錄本案論罪科刑法條：
刑法第二百七十七條第一項:
  傷害人之身體或健康者，處三年以下有期徒刑，拘役或一千元以下罰金。
刑法第一百三十五條第一項：
  對於公務員依法執行職務時，施強暴脅迫者，處三年以下有期徒刑、拘役或三百元
  以下罰金。


司法院資訊處製作；財團法人民間司法改革基金會備份。
